【裁判字號】    95,訴,1585
【裁判日期】    951123
【裁判案由】    違反毒品危害防制條例
【裁判全文】
臺灣臺南地方法院刑事判決              95年度訴字第1585號
公  訴  人  臺灣臺南地方法院檢察署檢察官
被      告  乙○○
                  （現另案臺灣臺南監獄臺南分監執行）
上列被告因違反毒品危害防制條例案件，經檢察官提起公訴（九
十五年度毒偵字第一九九六號），被告就犯罪事實為有罪之陳述
，本院裁定進行簡式審判程序，判決如下：
    主  文
乙○○施用第一級毒品，累犯，處有期徒刑壹年；又施用第二級
毒品，累犯，處有期徒刑伍月。應執行有期徒刑壹年肆月。扣案
之海洛因壹包（淨重零點零玖公克，空包裝重零點參肆公克）沒
收銷燬之。
    事  實
一、乙○○先前於民國九十一年間因施用毒品案件，經本院判處
    有期徒刑八月確定，並再於九十三年間因施用毒品、贓物等
    案件，經本院裁處有期徒刑一年確定，經接續執行而於九十
    四年八月九日執行完畢，且其曾於九十二年間因施用毒品案
    件，經送強制戒治，於九十二年十二月十八日強制戒治執行
    完畢釋放。詎仍不知悔改，於上開強制戒治執行畢釋放後五
    年內，猶基於反覆施用海洛因之犯意，自九十五年七月二十
    二日上午某時起至同年八月四日上午某時止，在臺南市○○
    區○○街三號住處及臺南市水萍塭公園之廁所等處，以針筒
    注射方式及約每三至四小時施用一次之頻率，施用海洛因多
    次；復另基於施用第二級毒品甲基安非他命之犯意，於九十
    五年八月四日十時許，在上開住處內，以將甲基安非他命燒
    烤吸食煙氣方式，施用甲基安非他命一次。嗣為警於九十五
    年八月四日十二時五分許在臺南市○○路○段與夏林路口查
    獲，並扣得其所有之海洛因一包（淨重零點零九公克，空包
    裝重零點三四公克）。
二、案經臺南市警察局第六分局報請臺灣臺南地方法院檢察署檢
    察官偵查起訴。
    理  由
一、本件係經被告乙○○於準備程序為有罪之表示，而經本院合
    議庭裁定由受命法官獨任以簡式審判程序加以審理，依刑事
    訴訟法第二百七十三條之二、第一百五十九條第二項之規定
    ，不適用傳聞法則有關限制證據能力之相關規定，合先敘明
    。
二、訊據被告對於上揭事實均坦承不諱，且被告為警查獲後採集
    之尿液送驗結果，呈嗎啡及甲基安非他命陽性反應，有長榮
    大學九十五年八月二十一日確認報告一份可稽，且查扣之海
    洛因一包，送驗結果確為海洛因無誤，有法務部調查局九十
    五年八月九日調科壹字第０九五二三００六九一０號鑑定通
    知書一份可憑，堪認被告之自白與事實相符，其確有施用第
    一級毒品及第二級毒品之犯行無誤。再查被告曾於九十二年
    間，因施用毒品案件，經送強制戒治，於九十二年十二月十
    八日強制戒治執行完畢釋放，有臺灣高等法院被告全國前案
    紀錄表一份可憑，則被告於強制戒治執行完畢釋放後，五年
    內再犯本件施用第一級及第二級毒品之犯行至明，事證明確
    ，被告犯行洵堪認定。
三、核被告所為，係犯毒品危害防制條例第十條第一項施用第一
    級毒品罪及同條第二項施用第二級毒品罪。被告持有第一級
    、第二級毒品，復進而施用，其持有毒品之低度行為，為施
    用毒品之高度行為所吸收，不另論罪。按刑事法若干犯罪行
    為態樣，本質上原具有反覆、延續實行之特徵，立法時既予
    特別歸類，定為犯罪構成要件之行為要素，則行為人基於概
    括之犯意，在密切接近之一定時、地持續實行之複次行為，
    倘依社會通念，於客觀上認為符合一個反覆、延續性之行為
    觀念者，於刑法評價上，即應僅成立一罪，學理上所稱「集
    合犯」之職業性、營業性或收集性等具有重複特質之犯罪均
    屬之（最高法院九十五年度台上字第一０七九號判決意旨參
    照）。查施用毒品之行為，本身在客觀上即具有高度之濫用
    性及成癮性，而反覆施用之性質，且被告亦稱其忍不住就會
    想施用海洛因等語，再其係每隔三至四小時即處施用海洛因
    一次，反覆施用之時間相當密接，則被告基於反覆施用海洛
    因之意念，且於密接之時間內反覆實施多次之施用海洛因行
    為，業呈現出反覆實施且在密切接近之時間反覆、延續實行
    之特徵，應評價為包括一罪之集合犯。又被告曾於九十一年
    間因施用毒品案件，經本院判處有期徒刑八月確定，並再於
    九十三年間因施用毒品、贓物等案件，經本院裁處有期徒刑
    一年確定，經接續執行而於九十四年八月九日執行完畢，有
    臺灣高等法院被告前案紀錄表可憑，其受有期徒刑執行完畢
    ，五年以內再故意犯本件有期徒刑以上之罪，為累犯，應依
    刑法第四十七條規定加重其刑。上開二罪，犯意各別、行為
    互殊，應分論併罰之。審酌被告曾因施用毒品案件，經強制
    戒治後，仍再犯本件之罪，未見悔意，戒癮之意志力甚為薄
    弱，惟其犯後尚知坦承犯行，犯後態度堪認良好等一切情狀
    ，量處如主文所示之刑。扣案之海洛因一包（淨重零點零九
    公克，空包裝重零點三四公克），係屬毒品，且該包裝與附
    著其上之海洛因，難以完成析離，應均依毒品危害防制條例
    第十八條第一項前段規定沒收銷燬之，至於鑑驗耗損之海洛
    因，既已滅失，自無庸為沒收銷燬之宣告。
據上論斷，應依刑事訴訟法第二百七十三條之一第一項、第二百
九十九條第一項前段，毒品危害防制條例第十條第一項、第二項
、第十八條第一項前段，刑法第十一條前段、第四十七條、第五
十一條第五款，判決如主文。
本案經檢察官甲○○到庭執行職務。
中    華    民    國    95    年    11    月    23    日
                      刑事第十一庭  法  官  陳威龍
以上正本證明與原本無異。
如不服本判決，應於收受送達後10日內向本院提出上訴書狀（應
附繕本）。
                                    書記官  鄭吉裕
中    華    民    國    95    年    11    月    24    日
附錄論罪科刑法條：
毒品危害防制條例第十條第一項、第二項：
施用第一級毒品者，處六月以上五年以下有期徒刑。
施用第二級毒品者，處三年以下有期徒刑。


司法院資訊處製作；財團法人民間司法改革基金會備份。
